【裁判字號】    94,上訴,3591
【裁判日期】    950622
【裁判案由】    偽造文書等
【裁判全文】
臺灣高等法院刑事判決                94年度上訴字第3591號
    上  訴  人
    即  被  告  乙○○
    選任辯護人 候水深律師
               張沐芝律師
上列上訴人因偽造文書等案件，不服臺灣臺北地方法院94年度訴
字第451號，中華民國94年9月29日第一審判決（起訴案號：臺灣
臺北地方法院檢察署93年度偵字第13997號），提起上訴， 本院
判決如下：
    主  文
上訴駁回。
    事  實
一、乙○○與甲○○係朋友關係，因甲○○未在國內無法親自辦
    理證券交易之開戶手續，遂由甲○○委託其妹李英韻（原名
    李瀅瀅）攜其本人身分證及印章，並由乙○○陪同李英韻前
    往位於臺北市○○路○段267號3-4樓之中信證券股份有限公
    司信義分公司（以下簡稱中信證券信義分公司）開立甲○○
    之證券交易帳戶（帳號為000000-0號）、期貨交易帳戶（帳
    號為0000000號）、活期儲蓄存款帳戶（帳號為00000000000
    0號）及填寫授權書，而委託乙○○代為處理甲○○前開帳
    戶內股票交易事務，乙○○明知甲○○為上開證券及期貨交
    易帳戶之資金調度所需，而同意由乙○○預先蓋用印鑑於上
    開活儲帳戶之空白取款條以供使用，詎乙○○竟逾越甲○○
    之授權範圍，並基於意圖為自己不法之所有及行使偽造私文
    書之概括犯意，未經真正名義人甲○○之同意，先後於如附
    表一所示之時間，連續於前開業已蓋用「甲○○」印文之空
    白取款單上填寫如附表一所示之提領金額及提領日期，藉以
    表示確係由真正名義人所立具之意，復持上開偽造之提款憑
    證向中信證券信義分公司之承辦人員辦理甲○○所有之中國
    信託商業銀行總行營業部之帳號為000000000000號帳戶內存
    款之提領手續而行使之，並將部分款項分別轉帳匯入其所有
    之如附表一所示之帳戶內而行使之（蓋用之印文、提領現金
    、轉帳之金額及帳戶詳如附表一所示），使該公司承辦人員
    陷於錯誤而分別交付如提款憑證上所載金額之款項，合計金
    額為新臺幣（下同）639000元，足以生損害於真正名義人及
    金融機關對於金融交易管理之正確性，得款後即將之供作非
    甲○○授權之地下期指交易。嗣因甲○○返國後查核其上開
    股票交易帳戶，經調閱上開活儲帳戶之對帳單，始得悉上情
    。
二、案經甲○○訴由臺灣臺北地方法院檢察署檢察官偵查起訴。
    理  由
一、訊據被告乙○○固不否認確有提領如附表一所示之款項以供
    地下期指交易使用之事實，然矢口否認有何公訴意旨所稱之
    行使偽造私文書及詐欺取財犯行，辯稱：上開地下期指交易
    均經告訴人甲○○之同意云云。惟查：前揭犯罪事實，業據
    告訴人甲○○於偵查、原審中指訴歷歷，並有告訴人甲○○
    所提供之上開帳戶對帳單及中國信託商業銀行94年5月5日中
    信銀作業00000000006號 函所檢附之如附表一所示之取款憑
    條影本在卷可稽。又告訴人甲○○所有之上開銀行帳戶，除
    如附表一、二所示之現金提款及轉帳交易外， 尚曾於92年6
    月23日辦理轉帳支出， 並於92年6月24日為現金之存提行為
    ，此有告訴人甲○○所提出之對帳單一份附卷可參，而該92
    年6月23日及92年6月24日之交易行為，亦為告訴人甲○○所
    不否認；然告訴人甲○○自91年11月25日出境，迄至92年11
    月11日始入境，此有其出入境紀錄二紙在卷可參；徵諸告訴
    人甲○○於原審94年9月8日審理中證稱：「（問：代客操作
    的範圍多廣？）買賣都同意，就是我帳戶裡面的股票，被告
    都可以去做變動，而且是由被告的意思決定如何變動，不用
    事先告知我要買賣哪一支股票，被告一直強調他與蔡美鳳之
    間的關係，我認為他們應該不會亂搞。」、「（問：你概括
    授權代客操作情形下，股票買賣及資金流動，銀行及證券的
    存摺如何去登錄或取款？）買賣的時候，證券公司會直接從
    銀行裡面扣款或是將錢存進去，但是如果買股票而帳戶的錢
    不夠時，如果要以現金補足銀行帳戶的錢就須要用存摺存入
    ，另外如果需要提款時也需要存摺。」等語，另證人李英韻
    於偵查及原審中亦證稱：告訴人甲○○之印鑑確由其保管中
    ，且自開戶迄今未曾取得告訴人甲○○所有之上開銀行帳戶
    存摺等語，足見被告乙○○所稱經告訴人甲○○授權而預先
    蓋用印鑑於上開活儲帳戶之空白取款條以提領上開帳戶內款
    項供作股票及期貨交易所用乙情，應屬可採。然被告乙○○
    所稱經告訴人甲○○同意從事地下期指交易乙節，業經告訴
    人甲○○否認在卷，而被告乙○○迄今亦未能提出相關資料
    以實其說；雖證人丙○○於本院到庭證稱：在中信證券信義
    分公司ＶＩＰ室內有看見被告操作股票及地下期指，因被告
    打電話下單時，未用分機下單，伊問被告未何不用分機，被
    告告知是做地下期指，且每次都說是甲○○的戶頭要買，但
    伊不知道甲○○有無授權被告做地下期貨等語，按依證人所
    陳亦無從認定甲○○有授權被告購買地下期指之佐證。何況
    被告乙○○於92年11月14日亦出具承諾書同意賠償告訴人甲
    ○○749000元，此有承諾書影本一紙在卷可參，徵諸被告乙
    ○○於93年11月29日偵查中自承上開賠償之款項係屬地下期
    指交易部分，如甲○○確有授權被告買賣地下期指，甲○○
    既委任被告操作，當知贏虧應由甲○○自負，何須要被告負
    賠償之責？被告乙○○所辯是為息事寧人云云，要屬事後卸
    責之詞，委無可採。又被告乙○○明知告訴人甲○○並未授
    權從事地下期指交易，復逾越授權範圍將經告訴人甲○○同
    意而預先蓋用印文之空白取款條填載完成以提領款項，是其
    所為自屬偽造文書之行為；又其將所領得之款項從事授權範
    圍外之事務，自難謂無不法所有之意圖。本件事證明確，被
    告乙○○之犯行洵堪認定，應予依法論科。
二、按銀行為便利存款人取款而印好任人索取填寫之取款憑條，
    非可流通市面得以自由轉讓，係屬私文書之一種，最高法院
    49年度臺上字第1409號著有判例可資參照。核被告乙○○上
    開行為，係犯刑法第216條、第210條之行使偽造私文書罪及
    第339條第1項之詐欺取財罪。又其盜用「甲○○」印文之行
    為，均為偽造私文書之階段行為，而偽造私文書之低度行為
    ，復為行使之高度行為所吸收，均不另論罪。又其先後多次
    行使偽造私文書及詐欺取財犯行，時間緊接，方法相同，觸
    犯構成要件相同之罪名，顯係基於概括犯意而為之，均為連
    續犯，應依刑法第56條之規定論以一罪，並均依法加重其刑
    。又其所犯上開行使偽造文書及詐欺取財罪間，有方法結果
    之牽連關係，為牽連犯，應從一重論以連續行使偽造私文書
    罪。
三、原審因認被告罪證明確，引用刑法第56條、第216條、第210
    條、第339條第1項、第55條、第41條第1項， 罰金罰鍰提高
    標準條例第1條前段、第2條之規定。並審酌被告乙○○雖未
    曾受有期徒刑以上刑之宣告，此有本院被告前案紀錄表一份
    在卷可稽，然其以盜用印文之方式冒用他人名義領取款項，
    影響真正名義人之權益，惟於犯後尚能坦承犯行，及其品行
    、犯罪之動機、目的、手段、智識程度、犯罪所生之損害及
    所得利益等一切情狀，量處有期徒刑六月，並諭知易科罰金
    之折算標準。對於如附表一所示之印文，係屬盜用之印文，
    並非偽造之印文，爰均不另為沒收之諭知。核其認事用法，
    並無不合，量刑亦屬妥適，上訴人即被告上訴意旨仍執前詞
    ，否認犯罪，指摘原判決不當，請求撤銷改判，並無理由。
四、公訴意旨另以：被告乙○○與告訴人甲○○係朋友關係，因
    告訴人甲○○於91年11月25日至92年11月11日出國，故告訴
    人甲○○於92年6月17日 請其妹妹李英韻攜帶其本人身分證
    及印章，並由被告乙○○陪同李英韻前往中信證券信義分公
    司開立告訴人甲○○之證券帳戶、活期儲蓄存款帳戶及填寫
    授權書，委任被告乙○○代為處理告訴人甲○○在前開帳戶
    內股票交易買賣事務，告訴人甲○○隨即於92年6月18日、2
    0日將其原於富邦證券中興分公司之市價約333萬2100元之燁
    輝、旺宏、宏璟及亞翔等股票全數移轉至上開中信證券帳戶
    內，由被告乙○○買賣操作，被告乙○○則將上開帳戶之股
    票下單給在中信證券信義分公司任職營業員之林家珍（另為
    不起訴處分）處理買賣交割事宜，詎被告乙○○基於行使偽
    造文書及意圖為自己不法所有之概括犯意， 於6月17日開戶
    當天，趁李英韻疏未注意之際，擅自盜蓋告訴人甲○○之印
    鑑章在空白中信證券活儲取款憑條上，即於如附表二所示之
    時間，未經告訴人甲○○之授權同意，盜用「甲○○」印文
    後，偽造告訴人甲○○名義之取款憑條，於附表二所示時間
    、偽填提款金額，持向中信證券之櫃檯人員行提領現金或轉
    帳行使，使中信證券信義分公司不知情之行員陷於錯誤，先
    後將上開帳戶內股票交易款項共計580218元以轉入如附表二
    所示之他人帳戶供己週轉花用，致生損害於告訴人甲○○及
    中信證券信義分公司。嗣於告訴人甲○○回國後親自向中信
    證券信義分公司查閱其帳戶內股票交易情形，且與被告乙○
    ○對帳後，始查悉上情。因認被告乙○○上開行為亦涉有刑
    法第216條、第210條之行使偽造私文書罪及第339條第1項之
    詐欺取財罪嫌。
(一)按被告未經審判證明有罪確定前，推定其為無罪；又犯罪事
    實應依證據認定之，無證據不得認定其犯罪事實；又不能證
    明被告犯罪者，應諭知無罪之判決，刑事訴訟法第154條第1
    項、第2項及第301條第1項分別定有明文。 又被害人所述被
    害情形如無瑕疵可指，而就其他方面調查又與事實相符，其
    供述始足據為判決之基礎；且告訴人之告訴，係以使被告受
    刑事訴追為目的，是其陳述是否與事實相符，仍應調查其他
    證據以資審認（最高法院32年度上字第657 號、52年度臺上
    字第1300號判例參照）。況刑事訴訟法第161條第1項亦規定
    ，檢察官就被告犯罪事實，應負舉證責任，並指出證明之方
    法，是檢察官對於起訴之犯罪事實，應負提出證據及說服之
    實質舉證責任，倘其所提出之證據，不足為被告有罪之積極
    證明，或其指出證明之方法，無從說服法院以形成被告有罪
    之心證，基於無罪推定之原則，自應為被告無罪判決之諭知
    ，最高法院92年度臺上字第128號著有判例可資參照。
(二)公訴意旨認被告乙○○就上開行為亦涉有刑法第216條、 第
    210條及第339條第1項之犯行，無非係以：前揭犯罪事實 ，
    業據告訴人甲○○於偵審中指訴歷歷，復經證人李英韻於偵
    查中證述在卷，且有如附表二所示之中國信託商業銀行取款
    條影本在卷可稽為其主要論據。惟訊據被告乙○○固不否認
    確有自告訴人甲○○之前開帳戶內提領如附表二所示之款項
    轉帳匯入如附表二所示之他人帳戶內等事實，惟堅詞否認有
    何公訴意旨所稱之行使偽造私文書及詐欺取財犯行，辯稱：
    如附表二所示之款項係為告訴人甲○○股票交易之補額及支
    付期貨交易保證金所用，並均事先以電話告知告訴人甲○○
    等語。
(三)經查：告訴人甲○○分別與中信證券股份有限公司及中信期
    貨經紀股份有限公司簽立開戶契約書以從事股票及期貨交易
    ，並委任被告乙○○代為處理前開股票及期貨交易事務等情
    ，業經被告乙○○供明在卷，且有告訴人甲○○親簽之開戶
    資料及授權書等影本在卷可參；又被告乙○○經告訴人甲○
    ○之授權而預先蓋用印鑑於上開活儲帳戶之空白取款條，以
    提領上開帳戶內款項供作股票及期貨交易所用乙情，已如前
    述，而如附表二所示之款項係為告訴人甲○○股票交易之補
    額及支付期貨交易保證金所用乙情，業據被告乙○○於原審
    審理中供述在卷，核與證人林家珍於原審審理中證述之情節
    大致相符，足認被告乙○○辯稱上開附表二款項係供告訴人
    甲○○之股票及期貨交易所用，應非虛言。是被告乙○○所
    涉如附表二所示之行使偽造私文書及詐欺取財犯行，尚屬無
    從證明。此外，復查無其他積極證據足認被告乙○○有何如
    附表二所示之行使偽造私文書及詐欺取財犯行，本應就此部
    分犯行為無罪之諭知，惟公訴意旨認此部分犯行與前揭論罪
    科刑之部分，有連續犯之裁判上一罪關係，爰不另為無罪之
    諭知。
據上論斷，應依刑事訴訟法第368條，判決如主文。
本案經檢察官周誠南到庭執行職務。
中    華    民    國    95    年    6    月     22    日
                  刑事第４庭    審判長法  官  蔡秀雄
                                      法  官  黃金富
                                      法  官  周煙平
以上正本證明與原本無異。
如不服本判決，應於收受送達後十日內向本院提出上訴書狀，其
未敘述上訴之理由者並得於提起上訴後十日內向本院補提理由書
（均須按他造當事人之人數附繕本）。
                                      書記官  蕭麗珍
中    華    民    國    95    年    6     月    27    日
附錄：本案論罪科刑法條全文
刑法第216條
行使第 210 條至第 215 條之文書者，依偽造、變造文書或登載
不實事項或使登載不實事項之規定處斷。
刑法第210條
偽造、變造私文書，足以生損害於公眾或他人者，處 5 年以下有
期徒刑。
刑法第339條第1項
意圖為自己或第三人不法之所有，以詐術使人將本人或第三人之
物交付者，處5年以下有期徒刑、拘役或科或併科1千元以下罰金
。
附表一：
┌───┬────┬────┬────────┬────────┐
│編  號│日    期│金    額│ 犯  罪  手  法 │   盜用之印文   │
├───┼────┼────┼────────┼────────┤
│一    │92.06.25│35000   │自甲○○所有之中│「甲○○」之印文│
│      │        │        │國信託商業銀行總│1枚             │
│      │        │        │行營業部帳戶（帳│                │
│      │        │        │號000000000000）│                │
│      │        │        │提領現金35000元 │                │
│      │        │        │以供己用        │                │
├───┼────┼────┼────────┼────────┤
│二    │92.06.26│70000   │自甲○○所有之中│「甲○○」之印文│
│      │        │        │國信託商業銀行總│1枚             │
│      │        │        │行營業部帳戶（帳│                │
│      │        │        │號000000000000）│                │
│      │        │        │提領現金70000元 │                │
│      │        │        │以供己用        │                │
├───┼────┼────┼────────┼────────┤
│三    │92.07.07│40000   │自甲○○所有之中│「甲○○」之印文│
│      │        │        │國信託商業銀行總│1枚             │
│      │        │        │行營業部帳戶（帳│                │
│      │        │        │號000000000000）│                │
│      │        │        │提領現金40000元 │                │
│      │        │        │轉帳匯入乙○○所│                │
│      │        │        │有之帳戶（帳號01│                │
│      │        │        │0000000000）    │                │
├───┼────┼────┼────────┼────────┤
│四    │92.07.09│10000   │自甲○○所有之中│「甲○○」之印文│
│      │        │        │國信託商業銀行總│1枚             │
│      │        │        │行營業部帳戶（帳│                │
│      │        │        │號000000000000）│                │
│      │        │        │提領現金10000元 │                │
│      │        │        │以供己用        │                │
├───┼────┼────┼────────┼────────┤
│五    │92.07.10│10000   │自甲○○所有之中│「甲○○」之印文│
│      │        │        │國信託商業銀行總│1枚             │
│      │        │        │行營業部帳戶（帳│                │
│      │        │        │號000000000000）│                │
│      │        │        │提領現金10000元 │                │
│      │        │        │轉帳匯入乙○○所│                │
│      │        │        │有之帳戶（帳號01│                │
│      │        │        │0000000000）    │                │
├───┼────┼────┼────────┼────────┤
│六    │92.07.14│20000   │自甲○○所有之中│「甲○○」之印文│
│      │        │        │國信託商業銀行總│1枚             │
│      │        │        │行營業部帳戶（帳│                │
│      │        │        │號000000000000）│                │
│      │        │        │提領現金20000元 │                │
│      │        │        │轉帳匯入乙○○所│                │
│      │        │        │有之帳戶（帳號01│                │
│      │        │        │0000000000）    │                │
├───┼────┼────┼────────┼────────┤
│七    │92.07.16│10000   │自甲○○所有之中│「甲○○」之印文│
│      │        │        │國信託商業銀行總│1枚             │
│      │        │        │行營業部帳戶（帳│                │
│      │        │        │號000000000000）│                │
│      │        │        │提領現金10000元 │                │
│      │        │        │轉帳匯入乙○○所│                │
│      │        │        │有之帳戶（帳號01│                │
│      │        │        │0000000000）    │                │
├───┼────┼────┼────────┼────────┤
│八    │92.07.16│10000   │自甲○○所有之中│「甲○○」之印文│
│      │        │        │國信託商業銀行總│1枚             │
│      │        │        │行營業部帳戶（帳│                │
│      │        │        │號000000000000）│                │
│      │        │        │提領現金10000元 │                │
│      │        │        │轉帳匯入乙○○所│                │
│      │        │        │有之帳戶（帳號01│                │
│      │        │        │0000000000）    │                │
├───┼────┼────┼────────┼────────┤
│九    │92.07.18│50000   │自甲○○所有之中│「甲○○」之印文│
│      │        │        │國信託商業銀行總│1枚             │
│      │        │        │行營業部帳戶（帳│                │
│      │        │        │號000000000000）│                │
│      │        │        │提領現金50000元 │                │
│      │        │        │轉帳匯入乙○○所│                │
│      │        │        │有之帳戶（帳號01│                │
│      │        │        │0000000000）    │                │
├───┼────┼────┼────────┼────────┤
│一    │92.07.21│10000   │自甲○○所有之中│「甲○○」之印文│
│０    │        │        │國信託商業銀行總│1枚             │
│      │        │        │行營業部帳戶（帳│                │
│      │        │        │號000000000000）│                │
│      │        │        │提領現金10000元 │                │
│      │        │        │轉帳匯入乙○○所│                │
│      │        │        │有之帳戶（帳號01│                │
│      │        │        │0000000000）    │                │
├───┼────┼────┼────────┼────────┤
│一    │92.07.28│150000  │自甲○○所有之中│「甲○○」之印文│
│一    │        │        │國信託商業銀行總│1枚             │
│      │        │        │行營業部帳戶（帳│                │
│      │        │        │號000000000000）│                │
│      │        │        │提領現金150000元│                │
│      │        │        │轉帳匯入乙○○所│                │
│      │        │        │有之帳戶（帳號01│                │
│      │        │        │0000000000）    │                │
├───┼────┼────┼────────┼────────┤
│一    │92.07.31│39000   │自甲○○所有之中│「甲○○」之印文│
│二    │        │        │國信託商業銀行總│1枚             │
│      │        │        │行營業部帳戶（帳│                │
│      │        │        │號000000000000）│                │
│      │        │        │提領現金39000元 │                │
│      │        │        │轉帳匯入不知情之│                │
│      │        │        │杜嘉程所有之中國│                │
│      │        │        │信託商業銀行總行│                │
│      │        │        │營業部帳戶（帳號│                │
│      │        │        │000000000000）  │                │
├───┼────┼────┼────────┼────────┤
│一    │92.08.07│25000   │自甲○○所有之中│「甲○○」之印文│
│三    │        │        │國信託商業銀行總│1枚             │
│      │        │        │行營業部帳戶（帳│                │
│      │        │        │號000000000000）│                │
│      │        │        │提領現金25000元 │                │
│      │        │        │轉帳匯入乙○○所│                │
│      │        │        │有之帳戶（帳號01│                │
│      │        │        │0000000000）    │                │
├───┼────┼────┼────────┼────────┤
│一    │92.08.12│50000   │自甲○○所有之中│「甲○○」之印文│
│四    │        │        │國信託商業銀行總│1枚             │
│      │        │        │行營業部帳戶（帳│                │
│      │        │        │號000000000000）│                │
│      │        │        │提領現金50000元 │                │
│      │        │        │轉帳匯入乙○○所│                │
│      │        │        │有之帳戶（帳號01│                │
│      │        │        │0000000000）    │                │
├───┼────┼────┼────────┼────────┤
│一    │92.08.15│50000   │自甲○○所有之中│「甲○○」之印文│
│五    │        │        │國信託商業銀行總│1枚             │
│      │        │        │行營業部帳戶（帳│                │
│      │        │        │號000000000000）│                │
│      │        │        │提領現金25000元 │                │
│      │        │        │轉帳匯入乙○○所│                │
│      │        │        │有之帳戶（帳號01│                │
│      │        │        │0000000000）    │                │
├───┼────┼────┼────────┼────────┤
│一    │92.09.02│10000   │自甲○○所有之中│「甲○○」之印文│
│六    │        │        │國信託商業銀行總│1枚             │
│      │        │        │行營業部帳戶（帳│                │
│      │        │        │號000000000000）│                │
│      │        │        │提領現金10000元 │                │
│      │        │        │轉帳匯入乙○○所│                │
│      │        │        │有之帳戶（帳號01│                │
│      │        │        │0000000000）    │                │
├───┼────┼────┼────────┼────────┤
│一    │92.09.04│50000   │自甲○○所有之中│「甲○○」之印文│
│七    │        │        │國信託商業銀行總│1枚             │
│      │        │        │行營業部帳戶（帳│                │
│      │        │        │號000000000000）│                │
│      │        │        │提領現金50000元 │                │
│      │        │        │轉帳匯入乙○○所│                │
│      │        │        │有之帳戶（帳號01│                │
│      │        │        │0000000000）    │                │
└───┴────┴────┴────────┴────────┘
            合計：639000元
附表二：
┌───┬────┬────┬────────┬────────┐
│編  號│日    期│金    額│ 犯  罪  手  法 │   蓋用之印文   │
├───┼────┼────┼────────┼────────┤
│一    │92.07.03│14000   │自甲○○所有之中│「甲○○」之印文│
│      │        │        │國信託商業銀行總│1枚             │
│      │        │        │行營業部帳戶（帳│                │
│      │        │        │號000000000000）│                │
│      │        │        │提領現金14000元 │                │
│      │        │        │轉帳匯入不知情之│                │
│      │        │        │蕭敏所有之中國信│                │
│      │        │        │託商業銀行總行營│                │
│      │        │        │業部帳戶（帳號90│                │
│      │        │        │0000000000）    │                │
├───┼────┼────┼────────┼────────┤
│二    │92.07.31│60000   │自甲○○所有之中│「甲○○」之印文│
│      │        │        │國信託商業銀行總│1枚             │
│      │        │        │行營業部帳戶（帳│                │
│      │        │        │號000000000000）│                │
│      │        │        │提領現金60000元 │                │
│      │        │        │轉帳匯入不知情之│                │
│      │        │        │林家珍所有之中國│                │
│      │        │        │信託商業銀行總行│                │
│      │        │        │營業部帳戶（帳號│                │
│      │        │        │000000000000）  │                │
├───┼────┼────┼────────┼────────┤
│三    │92.08.11│32200   │自甲○○所有之中│「甲○○」之印文│
│      │        │        │國信託商業銀行總│1枚             │
│      │        │        │行營業部帳戶（帳│                │
│      │        │        │號000000000000）│                │
│      │        │        │提領現金32200元 │                │
│      │        │        │轉帳匯入不知情之│                │
│      │        │        │林家珍所有之中國│                │
│      │        │        │信託商業銀行總行│                │
│      │        │        │營業部帳戶（帳號│                │
│      │        │        │000000000000）  │                │
├───┼────┼────┼────────┼────────┤
│四    │92.08.15│374000  │自甲○○所有之中│「甲○○」之印文│
│      │        │        │國信託商業銀行總│1枚             │
│      │        │        │行營業部帳戶（帳│                │
│      │        │        │號000000000000）│                │
│      │        │        │提領現金374000元│                │
│      │        │        │轉帳匯入不知情之│                │
│      │        │        │陳東榮所有之帳戶│                │
│      │        │        │（帳號0000000000│                │
│      │        │        │01）            │                │
├───┼────┼────┼────────┼────────┤
│五    │92.09.01│100018  │自甲○○所有之中│「甲○○」之印文│
│      │        │        │國信託商業銀行總│1枚             │
│      │        │        │行營業部帳戶（帳│                │
│      │        │        │號000000000000）│                │
│      │        │        │提領現金100018元│                │
│      │        │        │轉帳匯入不知情之│                │
│      │        │        │林家珍所有之中國│                │
│      │        │        │信託商業銀行總行│                │
│      │        │        │營業部帳戶（帳號│                │
│      │        │        │000000000000）  │                │
└───┴────┴────┴────────┴────────┘
            合計：580218元


司法院資訊處製作；財團法人民間司法改革基金會備份。
